【裁判字號】    87,訴,1025
【裁判日期】    890814
【裁判案由】    煙毒
【裁判全文】
臺灣高雄地方法院刑事判決                        八十七年度訴字第一二五號
    公  訴  人  臺灣高雄地方法院檢察署檢察官
    被      告  甲○○
    指定辯護人  本院公設辯護人  乙○○
右列被告因違反毒品危害防制條例案件，經檢察官提起公訴（八十七年度偵字第六六
０八號）及移送併案審理（八十七年度偵字第八０五二號、八十八年度偵字第八一０
二號、八十八年度聲撤戒一字第一四四號），本院判決如左：
      主  文
甲○○連續施用第一級毒品，免刑。
扣案之第一級毒品海洛因壹小包（驗後淨重零點壹肆公克）、殘留海洛因殘渣（量微
無法析離秤重）之膠袋壹個、殘留海洛因殘渣（量微無法析離秤重）之針筒伍支，均
沒收銷燬之，扣案之止血袋壹條、鹽水注射液壹支、美娜水注射液肆支，均沒收。
      事  實
一、甲○○基於施用第一級毒品海洛因之概括犯意，自民國八十七年二月中旬某日起
    ，至同年三月十六日七時許（起訴書誤載為十九時許），在其位在高雄縣鳳山市
    ○○路三四八號之住處，將海洛因混合美娜水或鹽水注射液後，以針筒注射之方
    式，連續施用第一級毒品海洛因多次，為警於同年月十七日二十時四十五分許，
    在其上開住處查獲，並扣得海洛因一小包（驗後淨重零點一四公克）、殘留海洛
    因殘渣（量微無法析離秤重）之膠袋一個，殘留海洛因殘渣（量微無法析離秤重
    ）之針筒五支、止血袋一條、鹽水注射液一支、美娜水注射液四支。經本院依職
    權於八十七年五月二十九日裁定送觀察、勒戒，因認有繼續施用毒品之傾向，復
    裁定令入戒治處所施以強制戒治，並於同年十一月二十日裁定停止戒治。詎其復
    承上開施用毒品之概括犯意，自同年月二十五日停止戒治出所後起，至八十八年
    二月十日觀護人依法採集其尿液前回溯九十六小時內之某時，在上開地點，以注
    射方式連續施用第一級毒品海洛因多次，嗣因臺灣高雄地方法院檢察署觀護人於
    八十八年二月十日，執行保護管束依法採集其尿液檢驗，結果呈嗎啡陽性反應而
    查獲。
二、案經高雄縣警察局鳳山分局移請台灣高雄地方法院檢察署檢察官偵查起訴，後由
    本院裁定送觀察勒戒，認有繼續施用毒品傾向，再裁定施以強制戒治，執行期滿
    。
      理  由
一、右開事實，業經被告甲○○自白不諱，且其於八十七年三月十七日為警查獲後訊
    問時所採集之尿液，及同年月十八日自行前往高雄市立凱旋醫院就醫所採集之尿
    液，經分別送高雄縣衛生局、高雄市立凱旋醫院檢驗後，確呈嗎啡陽性反應，有
    高雄縣衛生局八十七年三月二十三日八七煙檢字第五二六號煙毒尿液檢驗成績書
    、高雄市立凱旋醫院高市凱旋煙檢字第六六八八號煙毒尿液檢驗成績書各一紙附
    卷可稽，而當場扣得之粉末一包、膠袋一個、針筒五支，經分別送請法務部調查
    局、高雄醫學院附設中和紀念醫院檢驗，則均驗出有第一級毒品海洛因粉末，有
    法務部調查局編號000000000號鑑驗通知書、高雄醫學院附設中和紀念
    醫院編號Ｐ0000000、Ｐ0000000號檢驗報告書各一份在卷為憑，
    再其於八十八年二月十日，臺灣高雄地方法院檢察署觀護人執行保護管束依法採
    集之尿液，經送臺灣檢驗科技股份有限公司濫用藥物實驗室檢驗結果，呈嗎啡陽
    性反應，有該公司出具之編號KH20513/99濫用藥物尿液檢驗報告一份附卷足憑，
    其確有施用第一級毒品海洛因之犯行應可認定。而海洛因經吸食後，約百分之七
    十於二十四小時內自尿液中排出，約百分之九十於九十六小時內自尿液中排出，
    故如以精密方法檢驗，最長仍可能於九十六小時內檢出，有行政院衛生署藥物食
    品檢驗局（八一）藥檢壹字第一一五六號函在卷足憑；故被告可能之施用時間應
    於觀護人依法採集其尿液前之九十六小時內。此外，並有海洛因一小包（驗後淨
    重零點一四公克）、殘留海洛因殘渣（量微無法析離秤重）之膠袋一個、殘留海
    洛因殘渣（量微無法析離秤重）之針筒五支、止血袋一條、鹽水注射液一支、美
    娜水注射液四支扣案可稽，是核被告自白與事實相符，本件事證明確，被告犯行
    洵堪認定。
二、又查被告行為後，毒品危害防制條例已於八十七年五月二十日公布，自同月二十
    二日起施行，以之與行為時之舊法肅清煙毒條例相較結果，以裁判時之新法即毒
    品危害防制條例之規定有利於被告，自應適用該新法。是核被告施用海洛因之行
    為，係犯毒品危害防制條例第十條第一項之施用第一級毒品罪。其非法持有海洛
    因，本應以持有論，惟其持有後進而施用，其持有之低度行為應為施用之高度行
    為所吸收，不另論罪。其先後多次施用第一級毒品海洛因之犯行，時間緊接，觸
    犯構成要件相同之罪名，顯係基於概括犯意反覆為之，應依連續犯之規定論以一
    罪。又被告因施用第一級毒品海洛因，業經本院於八十七年五月二十九日依職權
    裁定送觀察、勒戒後，經評定為有繼續施用毒品之傾向，有臺灣高雄看守所附設
    勒戒處所八十七年六月二十九日高所正戒勒字第五四七號函暨所附之有無繼續施
    用毒品傾向證明書在卷可稽，故再裁定令入戒治處所施以強制戒治，茲已於八十
    九年四月二十日執行期滿，有本院戒治執行指揮書、戒治執行指揮書回證在卷足
    憑，應法自應就其連續施用第一級毒品之行為為免刑之判決。扣案之海洛因一小
    包（驗後淨重零點一四公克），為毒品，殘留海洛因殘渣（量微無法析離秤重）
    之膠袋一個、殘留海洛因殘渣（量微無法析離秤重）之針筒五支，因其上毒品無
    法與之析離，亦均係毒品，均應依毒品危害防制條例第十八條第一項前段規定沒
    收銷燬之；而扣案之止血袋一條、鹽水注射液一支、美娜水注射液四支，為被告
    所有，業據其供明在卷，且為供犯罪所用之物，均依刑法第三十八條第一項第二
    款規定，宣告沒收。
據上論斷，應依刑事訴訟法第二百九十九條第一項但書，毒品危害防制條例第十條第
一項、第二十三條第一項、第三十五條第三款、第十八條第一項前段，刑法第十一條
前段，第二條第一項前段、第五十六條、第三十八條第一項第二款，判決如主文。
本案經檢察官洪期榮到庭執行職務。
中      華      民      國      八十九    年      八      月    十四    日
                                    臺灣高雄地方法院刑事第一庭
                                      審判長法  官  陳  顯  榮
                                            法  官  郭  文  通
                                            法  官  黃  悅  璇
右正本證明與原本無異。
如不服本判決，應於判決送達後十日內，向本院提出上訴狀。
                                            書記官  沈      蘊
中    華    民    國      八十九      年      八      月      十五      日


司法院資訊處製作；財團法人民間司法改革基金會備份。
